【裁判字號】    98,訴,740
【裁判日期】    980825
【裁判案由】    偽造文書等
【裁判全文】
臺灣屏東地方法院刑事判決               98年度訴字第740號
公  訴  人  臺灣屏東地方法院檢察署檢察官
被      告  甲○○
                    （另案
上列被告因偽造文書等案件，經檢察官提起公訴（98年度偵字第
3632號），本院於準備程序進行中，因被告就被訴事實為有罪之
陳述，經告知簡式審判程序意旨，並聽取公訴人及被告之意見後
，本院合議庭裁定由受命法官獨任依簡式審判程序審理，判決如
下：
    主  文
甲○○故買贓物，累犯，處有期徒刑肆月，如易科罰金以新臺幣
壹仟元折算壹日；又行使偽造私文書，足以生損害於他人，累犯
，處有期徒刑肆月，如易科罰金以新臺幣壹仟元折算壹日，偽造
之「洪進榮」署押壹枚沒收。應執行有期徒刑陸月，如易科罰金
以新臺幣壹仟元折算壹日，偽造之「洪進榮」署押壹枚沒收。
    事  實
一、甲○○曾於民國92年間因妨害兵役案件，經本院以92年度易
    字第432 號判處有期徒刑8 月，褫奪公權2 年確定，又於同
    年間因竊盜案件，經本院以92年度潮簡字第183 號判處有期
    徒刑4 月確定，上開2 案經本院以92年度聲字第595 號定應
    執行有期徒刑11月確定，於93年3 月29日假釋併付保護管束
    出監，93年10月4 日保護管束期滿執行完畢。詎其仍不知悔
    改，明知蘇國榮所占有UH6-969 號山葉牌輕型機車（趙貞平
    所有，於97年7 月6 日15時《起訴書誤載為16時》，在台中
    市○區○○路17巷內失竊；蘇國榮部分另行偵辦中）來路不
    明，係屬贓物，竟為供已代步使用，而基於故買贓物之犯意
    ，於97年7 月6 日（起訴書誤載為98年）至同年月10日間某
    時，在台中市○○路某處，以新台幣（下同）3,000 元之代
    價，向蘇國榮購買上開機車。嗣因其欲返回屏東已無需使用
    該部機車，遂於97年7 月10日14時許，前往址設台中縣太平
    市之「福勝機車行」，將上開機車以13,000元之代價出售予
    不知情之機車行老闆張來福。詎甲○○因上開機車係來路不
    明之贓車，為避免查緝，復基於偽造私文書之犯意，在其與
    張來福所簽訂之機車買賣訂購書賣方欄位內，偽造「洪進榮
    」之簽名，並虛偽填載台中縣太平市○○路179 巷6 號之住
    址後，交付於張來福而行使之，足生損害於張來福對於契約
    當事人認定之同一性，甲○○因而先予取得訂金5,000 元，
    並與張來福約定俟機車過戶後始給付尾款。嗣因甲○○未再
    依約前往辦理過戶手續，張來福查覺有異而報警處理，因而
    查悉上情。
二、案經台中縣政府警察局太平分局報告臺灣台中地方法院檢察
    署檢察官呈請臺灣高等法院檢察署檢察長令轉臺灣屏東地方
    法院檢察署檢察官偵查起訴。
    理  由
一、本件被告甲○○所犯係死刑、無期徒刑、最輕本刑為3 年以
    上有期徒刑以外之罪，其於本院準備程序中就被訴事實為有
    罪之陳述，經法官告知被告簡式審判程序之旨，並聽取公訴
    人、被告之意見後，由本院合議庭依刑事訴訟法第273 條之
    1 第1 項規定，裁定由受命法官獨任進行簡式審判程序，先
    予敘明。
二、上揭事實，業據被告甲○○於偵訊、審理時坦承不諱，核與
    證人張來福所證甲○○於上開時、地以「洪進榮」之名義售
    予其該部機車並簽訂契約之事實相符，及證人吳金戎於警詢
    中所證稱該部機車為其妻趙貞平所有、並於97年7 月6 日15
    時在台中市○區○○路17巷內遭竊一事互核無誤，並有機車
    買賣訂購書、車輛尋獲電腦輸入單、贓物認領保管單各1 紙
    在卷可按，綜上足認，本案事證明確，被告上開犯行應堪認
    定。
三、刑法上所謂偽造署押，係指未經他人之授權或同意，而擅自
    簽署他人之姓名或劃押者而言。而刑法第210條之偽造私文
    書罪，則以無製作權人，擅自以他人之名義製作內容不實之
    文書為其要件。被告甲○○偽造「洪進榮」署押進而以「洪
    進榮」之名義與張來福簽訂機車買賣訂購書後，復持以交付
    張來福而行使，核其所為，係犯刑法第216 、210 條之行使
    偽造私文書罪。另其向蘇國榮買受上開機車之行為則係犯同
    法第349 條第2 項之故買贓物罪。其偽造署押部分，為偽造
    私文書之階段行為，而偽造私文書後復持以行使，偽造之低
    度行為則為行使之高度行為吸收，均不另論罪。被告所犯上
    開2 罪，犯意各別，行為互殊，應予分論併罰。被告於92年
    間因妨害兵役案件，經本院以92年度易字第432 號判處有期
    徒刑8 月，褫奪公權2 年確定，又於同年間因竊盜案件，經
    本院以92年度潮簡字第183 號判處有期徒刑4 月確定，上開
    2 案經本院以92年度聲字第595 號定應執行有期徒刑11 月
    確定，於93年3 月29日假釋併付保護管束出監，93年10月4
    日保護管束期滿執行完畢，有臺灣高等法院被告前案紀錄表
    在卷可稽，其受有期徒刑執行完畢後，5 年內故意再犯本件
    有期徒刑以上之各罪，皆為累犯，均應依刑法第47條第1項
    加重其刑。
四、爰審酌被告為圖方便故買贓物，竟復為謀利偽造他人名義將
    上開贓車售予他人，不僅增加被害人尋回失物之困難，並致
    張來福因此受到偵查機關以嫌疑人傳喚詢問，造成無端之困
    擾，惟念其犯後坦承犯行，態度尚稱良好及上開機車業已尋
    回並發還車主、其生活狀況、教育程度等一切情狀，分別量
    處如主文所示之刑並定其應執行刑，併依其職業、資力諭知
    易科罰金之標準。又卷附之機車買賣契約書賣方欄位所載「
    洪進榮」之署押1 枚，係屬偽造，應依刑法第219 條規定，
    予以宣告沒收。
據上論斷，應依刑事訴訟法第273 條之1 第1 項、第299 條第1
項前段，刑法第216 條、第210 條、第349 條第2 項、第219 條
、第47條第1 項、第41條第1 項前段、第51條第5 款，刑法施行
法第1 條之1 ，判決如主文。
本案經檢察官簡志祥到庭執行職務
中    華    民    國    98    年    8     月    25    日
                  刑事第二庭    法  官  劉怡孜
以上正本證明與原本無異。
如不服本判決應於收受判決後10日內向本院提出上訴書狀，並
應敘述具體理由；其未敘述上訴理由者，應於上訴期間屆滿後
20日內向本院補提理由書（均須按他造當事人之人數附繕本）
「切勿逕送上級法院」。
中    華    民    國    98    年    8     月    26    日
                                書記官  馮得弟
附錄本案論罪科刑法條：
中華民國刑法第210條
（偽造變造私文書罪）
偽造、變造私文書，足以生損害於公眾或他人者，處 5 年以下有
期徒刑。
中華民國刑法第216條
（行使偽造變造或登載不實之文書罪）
行使第 210 條至第 215 條之文書者，依偽造、變造文書或登載
不實事項或使登載不實事項之規定處斷。
中華民國刑法第349條
（普通贓物罪）
收受贓物者，處 3 年以下有期徒刑、拘役或 5 百元以下罰金。
搬運、寄藏、故買贓物或為牙保者，處 5 年以下有期徒刑、拘役
或科或併科 1 千元以下罰金。
因贓物變得之財物，以贓物論。


司法院資訊處製作；財團法人民間司法改革基金會備份。
